【裁判字號】    90,苗簡,552
【裁判日期】    901121
【裁判案由】    給付票款
【裁判全文】
臺灣苗栗地方法院民事簡易判決                      九十年度苗簡字第五五二號
    原      告  吉紳實業股份有限公司
    法定代理人  甲○○
右當事人間請求給付票款事件，本院判決如左：
    主    文
被告應給付原告新台幣參拾伍萬貳仟伍佰元，及自民國八十九年十月十三日起至清償
日止，按年利率百分之六計算之利息。
訴訟費用由被告負擔。
本判決得假執行。
    事    實
壹、原告之聲明：如主文所示。
貳、事實摘要：
一、原告方面：原告執有被告簽發，票號為０七二五二五號，發票日為民國八十九年
    十月十三日，票據金額為新台幣（下同）四十一萬二千五百元，經免除作成拒絕
    證書之本票一紙，詎原告於發票日後向被告為付款之提示，竟未獲兌現，屢經催
    討，被告始陸續償還原告共六萬元，惟尚積欠三十五萬二千五百元迄未清償，為
    此依票據之法律關係請求被告給付如訴之聲明。
二、被告方面：系爭票據確實由被告簽發，交付原告用以支付積欠之貨款，被告現因
    工作困難，無力清償。
參、法院之判斷：
一、查原告主張之事實，業據其提出本票一紙為證，核屬相符，且為被告所不爭執，
    ，自堪信為真實。
二、按在票據上簽名者，依票上所載文義負責；又本票到期不獲付款時，執票人於行
    使或保全本票上權利之行為後，對於背書人、發票人及本票上其他債務人得行使
    追索權；執票人向本票債務人行使追索權時，得請求自到期日起之利息；另本票
    未載到期日者，視為見票即付；見票即付之本票，以提示日為到期日，票據法第
    五條第一項、第一百二十四條準用第八十五條第一項、第九十七條第一項第二款
    、第六十六條第一項及第一百二十條第二項分別定有明文。被告為前開本票之發
    票人，自應依票上所載文義負責。又系爭本票並未記載到期日，依票據法第一百
    二十條第二項、第一百二十四條準用第六十六條第一項之規定，為見票即付之票
    據，應以原告提示日為票據之到期日。從而，原告本於票據之法律關係請求被告
    給付票款三十五萬二千五百元，及自提示日即到期日八十九年十月十三日起至清
    償日止按年息百分之六計算之利息，核屬有據，應予准許。
四、本件係命清償票據上債務之判決，依民事訴訟法第三百八十九條第一項第四款之
    規定，自應依職權宣告假執行。
五、據上論結，本件原告之訴為有理由，依民事訴訟法第四百三十六條第二項、第七
    十八條、第三百八十九條第一項第四款，判決如主文。
中      華      民      國    九十      年    十一    月      二十一    日
                                  臺灣苗栗地方法院苗栗簡易庭
~B法      官  曾明玉
右為正本係照原本作成。
如對本判決上訴，須於判決送達後廿日內向本院提出上訴狀。
~B法院書記官  陳俊元
中      華      民      國    九十      年     十一     月    二十二    日


司法院資訊處製作；財團法人民間司法改革基金會備份。
